【裁判字號】    89,簡上,66
【裁判日期】    890731
【裁判案由】    給付價金
【裁判全文】
臺灣臺中地方法院民事判決  八十九年度簡上字第六十六號
    上  訴  人  世明凱科技股份有限公司
    法定代理人  魏國偵
    被上訴人    彭兆源即源豐研磨工業社
                              .
右當事人間請求給付價金事件，上訴人對於中華民國八十八年十二月十五日本院臺中
簡易庭八十八年度中簡字第二八五四號第一審判決提起上訴，本院判決如左：
    主  文
原判決所命給付關於超過新臺幣捌萬陸仟玖佰肆拾元及自民國八十八年八月十日起至
清償日止按年息百分之五計算之利息部分與該部分假執行之宣告暨訴訟費用之裁判均
廢棄。
右廢棄部分，被上訴人在第一審之訴及假執行之聲請均駁回。
其餘上訴駁回。
第一、二審訴訟費用由被上訴人負擔三分之二，餘由上訴人負擔。
    事  實
甲、上訴人方面：
  一、聲明：求為判決（一）原判決廢棄，被上訴人在第一審之訴及假執行之聲請均
      駁回。
  二、陳述：除與原審判決書所載者相同茲予引用外，補稱：
   （一）被上訴人所交付之零件尺寸太大，與被上訴人所提示估價單上之規格顯不
         相符，甚至連安裝都無法安裝組合，通常效用全無，亦因此造成上訴人無
         法組裝交貨，損失慘重。
   （二）零件是在民國（下同）八十七年十一月二十四日交付完畢，同年十二月要
         使用該零件時，發現有瑕疵，一直打電話通知被上訴人來解決，被上訴人
         均不理會。系爭零件尺寸比較小的可以修補，尺寸比較大的便無法修補，
         可以修補部分有多少未統計。
   （三）交貨時規格即不符，生銹是自然生銹的，只是外緣生銹，內緣並未生銹，
         外緣生銹並不影響規格之尺寸，上訴人並未動手腳。
  三、證據：援用原審之立證方法，並聲請訊問證人李春典、蔡淑妃，及請求鑑定。
乙、被上訴人方面：
  一、聲明：駁回上訴。
  二、陳述：除與原審判決書所載者相同茲予引用外，補稱：
    （一）被上訴人交貨後經過七、八個月，上訴人才說貨品有瑕疵。鑑定時該貨已
          嚴重生銹，這批貨並不是當初被上訴人所交付的，上訴人有動手腳，故意
          讓這些零件生銹，故檢驗結果有誤差。
    （二）八十七年九月、十月被上訴人陸續交貨，至十一月二十四日全部交貨完畢
          ，八十八年二、三月間去請款，上訴人卻說已於八十七年十二月間拆夥，
          只能付一半貨款，另一半要向其他股東要，後來才提出貨品有瑕疵之理由
          。
  三、證據：援用原審之立證方法。
    理  由
一、被上訴人主張：伊於八十七年間依上訴人指示製作「內研」及「環規」等機器零
    件（下稱系爭零件），金額共新臺幣（下同）二十八萬九千八百元，伊已於同年
    月二十四日依約交貨，並由上訴人簽收。伊所交付之貨品並無瑕疵，上訴人竟拒
    不付款等情，依承攬之法律關係，求為命上訴人如數給付，及加給法定利息之判
    決。
二、上訴人則以：被上訴人所交付加工之系爭零件，其精密度與約定之規格尺寸不符
    ，伊於同年十二月間使用該零件時，發現有瑕疵，一直打電話通知被上訴人來解
    決，被上訴人均置之不理，伊不願付款等語，資為抗辯。
三、查被上訴人於八十七年間依上訴人定作承攬加工系爭零件，約定報酬共二十八萬
    九千八百元，被上訴人於同年十一月二十四日交貨之事實，為兩造所不爭執，並
    有估計單四紙附卷可稽，固可信為真實。
四、然查系爭零件，經本院囑託財團法人金屬工業研究發展中心擇樣鑑定其環規內研
    之尺寸精度結果，與約定之規格並不相符，有檢驗報告表足憑，並經鑑定人林慶
    源到場供證：系爭零件大中小規格與估價單上所載規格未完全相符，本件環規精
    密度已超過合理的誤差，以量具之水準而言，其誤差算是嚴重等語。另上訴人於
    原審委託台灣檢驗科技股份有限公司鑑定結果，其精準度亦超過公差值，復有儀
    器校正報告書可資參考。足見被上訴人所交付加工之系爭零件，其精密度確與約
    定之規格尺寸不符而具有瑕疵，要無可疑，被上訴人空言主張伊所交付之貨品並
    無瑕疵云云，不足採信。至被上訴人雖又主張：鑑定時系爭零件已嚴重生銹，該
    貨並不是當初伊所交付的，上訴人有動手腳，故意讓這些零件生銹，故檢驗結果
    有誤差云云。惟查本院於八十九年五月十一日會同兩造及鑑定人林慶源，在上訴
    人公司檢驗系爭零件，被上訴人當場承認放置於廠房之環規確為其所承攬加工之
    產品，有勘驗筆錄可查；且鑑定人林慶源供稱系爭零件僅外表有稍微生銹，內環
    未生銹，不致於影響鑑定的結果，環規外表生銹是放久了自然生銹等詞。尤徵被
    上訴人之主張，非可採取。
五、按工作有瑕疵者，定作人得定相當期限請求承攬人修補之。承攬人不於所定期限
    內修補或其瑕疵不能修補者，定作人得解除契約或請求減少價金，民法第四百九
    十三條第一項、第四百九十四條著有明文。本件被上訴人所交付加工之系爭零件
    有瑕疵，已如前述；而據上訴人主張：系爭零件部分（尺寸比較小的）可以修補
    ，部分（尺寸比較大的）無法修補；鑑定人林慶源則供稱系爭零件無法修補。且
    上訴人於交貨後一年內發現瑕疵後已定期通知被上訴人修補（處理），被上訴人
    以系爭零件並無瑕疵不予置理，乃被上訴人所不否認，則上訴人自可依上開規定
    行使權利。惟上訴人並未依法解除契約，故僅能請求減少價金。本院審酌被上訴
    人加工所付出之勞力，與其所交付之系爭零件瑕疵程度，及其他一切情況，認被
    上訴人之報酬應核減為三成即八萬六千九百四十元（二八九、八○○乘以○‧三
    ）。從而，被上訴人就上開金額及自起訴狀繕本送達翌日即民國八十八年八月十
    日起至清償日止按年息百分之五計算之利息之請求（本件兩造並未約定給付報酬
    之期限，故法定利息應依民法第二百二十九條第二項之規定起算），為有理由，
    應予准許；逾此之請求，則非正當，應予駁回。原審為不利於上訴人之判決，其
    中關於超過上述應淮許之部分，尚非允洽，上訴論旨，求予廢棄改判，非無理由
    ；其餘部分，則無不合，應予駁回。上訴人所舉之證人蔡淑妃，其證言與爭點無
    關，毋庸加以審酌。另其聲請訊問之證人李春典，其待證事項與爭點無涉，無訊
    問之必要。又被上訴人於八十九年七月十九日下午所遞之答辯狀，係在本院言詞
    辯論終結以後，本院依法不予審酌，併予敘明。
六、據上論結，本件上訴為一部有理由，一部無理由，依民事訴訟法第四百三十六條
    之一第三項、第四百四十九條第一項、第四百五十條、第七十九條但書，判決如
    主文。
中      華      民      國    八十九    年      七      月    三十一    日
                            臺灣臺中地方法院民事第五庭
~B審判長法官  林大洋
~B法      官  王世華
~B法      官  巫淑芳
右為正本係照原本作成
不得上訴。
中      華      民      國    八十九    年      七      月    三十一    日
~B法院書記官


司法院資訊處製作；財團法人民間司法改革基金會備份。
